臺灣高等法院臺南分院刑事判決　　　　 95年度上訴字第574號
上　訴　人
即　被　告　甲○○
指定辯護人　本院公設辯護人　丙○○
上列上訴人因違反槍砲彈藥刀械管制條例案件，不服臺灣臺南地
方法院94年度訴字第1277號中華民國95年3月31日第一審判決（
起訴案號：臺灣臺南地方法院檢察署94年度偵字第7741、5685、
6283號），提起上訴，本院判決如下：
    主  文
原判決關於甲○○部份撤銷。
甲○○未經許可，寄藏制式手槍，累犯，處有期徒刑陸年，併科
罰金新臺幣拾萬元，罰金如易服勞役，以新臺幣壹仟元折算壹日
。扣案制式手槍壹枝（槍枝管制編號0000000000號）
，改造子彈拾顆，均沒收。
    事  實
一、甲○○前因妨害自由等案件，經臺灣臺南地方法院判處有期
    徒刑六月確定，於民國（下同）九十三年九月二十四日易科
    罰金而執行完畢。猶不知悔改，明知槍砲、彈藥，非經中央
    主管機關許可，不得寄藏，竟仍基於寄藏槍、彈之犯意，於
    九十四年四月初某日，受乙○○（另結）之託，在臺南市○
    ○路良美百貨附近，應允同時收寄具有殺傷力之奧地利ＧＬ
    ＯＣＫ廠製１７型口徑九ＭＭ制式半自動手槍一把（槍枝管
    制編號0000000000號）及供上述手槍用具殺傷力
    之改造子彈一批，隨之並將之藏放在臺南縣新化鎮埤仔頭公
    墓內。嗣先於該公墓附近試射二發後，復於九十四年四月二
    十四日，梁旭俊酒後將上開手槍、子彈取出，並於同日凌晨
    五時四十七分許，持上開槍、彈至臺南縣仁德鄉○○路五二
    ○號金球獎遊藝場內，朝天花板擊發一槍後（毀損部分未據
    告訴），旋即逃逸。經警循線於同年月三十日下午四時三十
    分許，在高雄縣鳳山市○○路一六一號簡愛汽車旅館二一八
    號房查獲，並帶同警方於同日下午八時許，前往臺南市○○
    路○段二一一號八樓之三扣得上開制式手槍一把、改造子彈
    十五顆，制式子彈一顆，而查獲上情。
二、案經臺灣臺南地方法院檢察署檢察官指揮臺南縣警察局歸仁
    分局偵查後提起公訴。
    理  由
壹、程序方面：
一、按刑事訴訟法第一百五十九條之五明定：「被告以外之人於
    審判外之陳述，雖不符前四條之規定，而經當事人於審判程
    序同意作為證據，法院審酌該言詞陳述或書面陳述作成時之
    情況，認為適當者，亦得為證據。」、「當事人、代理人或
    辯護人於法院調查證據時，知有第一百五十九條第一項不得
    為證據之情形，而未於言詞辯論終結前聲明異議者，視為有
    前項之同意。」其立法理由在於傳聞證據未經當事人之反對
    詰問予以核實，乃排斥其證據能力。惟當事人如放棄對原供
    述人之反對詰問權，於審判程序表示同意該等傳聞證據可作
    為證據，此時，法院除認該傳聞證據欠缺適當性外，自可承
    認其證據能力。又當事人、代理人或辯護人於調查證據時，
    知有刑事訴訟法第一百五十九條第一項不得為證據之情形，
    卻表示「對於證據調查無異議」、「沒有意見」等意思，而
    未於言詞辯論終結前聲明異議者，應視為已有將該等傳聞證
    據採為證據之同意。查本件被告甲○○及其辯護人就同案被
    告乙○○及證人朱建年、王學正、李依貞於偵查中結證及警
    詢中之證言，於準備程序中並未主張其無證據能力，於原審
    審理調查證據時，就上開證言亦稱「沒有意見」等意思，此
    外復查無其他欠缺適當性之情形，揆諸上開說明，該等證人
    之證言，自有證據能力，合先敘明。
貳、實體部分
一、被告於九十四年四月初受同案被告乙○○之託，在臺南市○
    ○路良美百貨附近，受寄槍、彈，嗣先於台南縣新化鎮埤仔
    頭公墓附近試射二發後，復於九十四年四月二十四日，酒後
    將上開手槍、子彈取出，並於同日凌晨五時四十七分許，持
    上開槍、彈至臺南縣仁德鄉○○路五二○號金球獎遊藝場內
    ，朝天花板擊發一槍一節，業據被告甲○○於警詢、偵查中
    自白在卷（見警卷第六頁；偵五六八五號卷第六○頁），核
    與同案被告乙○○於檢察官偵查中結證及證人朱建年、王學
    正、李依貞所證相符（見警卷第九、十二、十五頁；偵五六
    八五號卷第六七頁），並有槍擊現場照片五幀、查獲槍彈照
    片十一幀為證，可堪認為事實。而後被告亦於本院準備中坦
    承認罪（見本院卷(一)第九九頁），核與前揭事證相符，自為
    可採。
二、被告甲○○所受寄之扣案槍、彈，其中手槍一枝為奧地利Ｇ
    ＬＯＣＫ廠製１７型口徑九ＭＭ制式半自動手槍一把（槍枝
    管制編號0000000000號），機械性能良好，可擊
    發同口徑制式子彈，具殺傷力；子彈壹拾陸顆，其中壹拾伍
    顆，均係口徑９ｍｍ空包彈彈殼加裝直徑約９ｍｍ之金屬彈
    頭改造而成之改造子彈，採樣伍顆試射，其中肆顆，均可擊
    發，認具殺傷力；餘壹顆，無法擊發，認不具殺傷力。另顆
    子彈係口徑９ｍｍ制式子彈，經試射後認具殺傷力。再從金
    球獎遊藝場現場扣案之彈殼壹顆，經與同案送鑑槍技試射彈
    殼比對結果，其彈底特徵紋痕相吻合，認係由該槍枝所擊發
    ，此有內政部警政署刑事警察局九十四年五月二十六日刑鑑
    字第○九四○○七四九三四號槍彈鑑定書一紙在卷可稽，故
    被告所持有之槍彈中，手槍一枝、改造子彈十四顆、制式子
    彈一顆確實分屬槍砲彈藥刀械管制條例第四條第一項第一款
    、第二款之槍枝及子彈，事證已臻明確，被告犯行應堪認定
    。
三、核被告所為，係違反槍砲彈藥刀械管制條例第七條第四項未
    經許可寄藏制式手槍罪、同法第十二條第四項未經許可寄藏
    制式子彈罪。被告同時受寄制式手槍及子彈之行為，屬一行
    為觸犯數罪名之想像競合犯，應依刑法第五十五條前段規定
    ，從一重依槍砲彈藥刀械管制條例第七條第四項未經許可寄
    藏制式手槍罪處斷。又被告前於九十一年間因妨害自由案件
    ，經本院以九十一年度南簡字第一三八八號判處有期徒刑三
    月確定，復於九十二年間因毒品危害防制條例案件，經原審
    以九十二年度南簡字第一○二三號判處有期徒刑四月確定，
    嗣經定應執行刑六月，於九十三年九月二十四日易科罰金執
    行完畢，有臺灣高等法院被告前案紀錄表、台灣台南地方法
    院檢察署刑案資料查註紀錄表在卷可按，其於五年之內再犯
    本件有期徒刑以上之罪，為累犯，應依法加重其刑。
四、原審以被告罪行明確，應予依法論科，固非無見。惟按：被
    告行為後，刑法於九十四年一月七日修正，同年二月二日公
    布，業於九十五年七月一日施行。按行為後法律有變更者，
    適用行為時之法律。但行為後之法律有利於行為人者，適用
    最有利於行為人之法律，修正後之刑法第二條第一項定有明
    文。(一)【刑法第三十三條第五款罰金刑之適用】：被告行為
    後，刑法關於罰金刑之規定業經修正布，舊法第三十三條第
    五款「罰金：一元以上」之規定，修正公布為新法第三十三
    條第五款「罰金：新臺幣一千元以上，以百元計算之」，新
    法施行後，應依新法第二條第一項之規定，適用最有利於行
    為人之法律（最高法院九十五年第八次刑事庭會議決議參照
    ）。比較新舊法結果，刑法法定本刑中列有罰金刑者，舊法
    顯然較有利於行為人，被告本件犯罪關於法定罰金刑部分，
    以行為時之舊法第三十三條第五款定其罰金部分之法定刑，
    對被告較為有利（最高法院九十五年五月二十三日第八次刑
    事庭會議決議，臺灣高等法院暨所屬法院九十五年法律座談
    會刑事類第一、二號提案研討結論採此見解）。(二)【易服勞
    役日數未逾六個月】：被告行為後，刑法關於罰金刑易服勞
    役之規定業經修正公布：就《折算標準》而言，舊法第四十
    二條第二項「易服勞役以一元以上三元以下，折算一日」（
    依罰金罰鍰提高標準條例廢止前第二條規定，就其原定數額
    提高為一百倍折算一日，即銀元一百元、二百元、三百元折
    算一日，換算成新臺幣即三百元、六百元、九百元折算一日
    ）之規定，修正公布為新法第四十二條第三項前段「易服勞
    役以新臺幣一千元、二千元或三千元折算一日」。新舊法相
    較，新法之規定將折算標準提高，使易服勞役之日數減少，
    新法較有利於被告。(三)【故意犯依新舊法均成立累犯之適用
    】：被告曾受有期徒刑之執行完畢，五年內「故意」再犯本
    件有期徒刑以上之罪，則依九十五年七月一日修正施行前後
    刑法第四十七條新舊法規定，均符合累犯之要件，刑罰權規
    範狀態並無利或不利之變更，不生新舊法比較問題，自應適
    用現行刑法第四十七條第一項規定，論以累犯，並加重其刑
    。（最高法院九十五年第八次刑事庭會議決議、第二十一次
    刑事庭會議決議參照）。(四)【刑法第五十五條「想像競合犯
    」修正之法律適用】：刑法第五十五條（牽連犯部分業經刪
    除）關於想像競合犯之規定，新法增列但書「不得科以較輕
    罪名所定最輕本刑以下之刑」，係科刑之限制，為法理之明
    文化，非屬法律之變更，自無新舊法比較之問題，應適用裁
    判時法（最高法院九十五年第二十一次刑事庭決議、九十五
    台上字第五八三三號判決參照）。是本件被告犯罪後，新刑
    法業於九十五年七月一日施行，原審未及比較適用，於本院
    審理中，自應予以比較適用何者有利於被告。依上揭說明，
    對被告併科罰金易服勞役部分，自以新法較有利於被告，應
    予適用。是原審未及適用，容有未妥。另被告以原審判決過
    重提起上訴，雖無理由，但原判決既有可議之處，自應由本
    院就被告部份撤銷改判。爰審酌被告無故即公然持槍射擊，
    雖未造成無辜傷亡，惟公然挑釁法治，危害社會治安甚鉅，
    並斟酌被告之生活狀況、智識程度、犯後態度等一切情狀，
    量處如主文所示之刑，並就併科罰金部分諭知易服勞役之折
    算標準，以資懲儆。至扣案如附表所示制式手槍一枝（槍枝
    管制編號0000000000號），改造子彈十顆，均具
    殺傷力，屬違禁物，應依刑法第三十八條第一項第一款之規
    定予以沒收。至於鑑驗之制式子彈一顆及改造子彈五顆業經
    試射，另一顆無法擊發，因無殺傷力，均已非屬違禁物，爰
    不為沒收之諭知。
五、本件被告經合法傳喚，無正當理由未於審判期日到庭，本院
    不待其陳述，逕行判決。
據上論斷，應依刑事訴訟法第三百六十九條第一項前段、三百六
十四條、第二百九十九條第一項前段、第三百七十一條，槍砲彈
藥刀械管制條例第七條第四項、第十二條第四項，刑法第十一條
前段、第五十五條、第四十二條第三項前段、第四十七條第一項
、第三十八條第一項第一款，判決如主文。
本案經檢察官劉欽銘到庭執行職務。
中　　華　　民　　國　　96　　年　　5 　　月　　17　　日
　　　　　　　　　刑事第一庭    審判長法　官　黃崑宗
                                      法　官  蔡長林
                                      法　官  夏金郎
以上正本證明與原本無異。
如不服本判決，應於收受本判決後十日內向本院提出上訴書狀。
其未敘述上訴理由者並得於提起上訴後十日內向本院補提理由書
狀（均須按他造當事人之人數附繕本）「切勿逕送上級法院」。
　　　　　　　　　　　　　　　　　　　書記官  劉岳文
中　　華　　民　　國　　96　　年　　5 　　月　　18　　日
附錄法條：
槍砲彈藥刀械管制條例第7條第4項
未經許可，持有、寄藏或意圖販賣而陳列第1項所列槍砲、彈藥
者，處5年以上有期徒刑，併科新台幣1千萬元以下罰金。
槍砲彈藥刀械管制條例第12條第4項
未經許可，持有、寄藏或意圖販賣而陳列子彈者，處5年以下有
期徒刑，併科新台幣300萬元以下罰金。
